---
title: "Estrategias de Opciones"
output:
  html_document:
    df_print: paged
  pdf_document: default
---

En este documento exploramos visualmente distintas estrategias de inversión con opciones financieras, tanto calls como puts. Utilizaremos gráficos para mostrar los resultados (ganancias o pérdidas) según el precio final del activo subyacente al vencimiento.


Borro todos los datos almacenados

```{r}
rm(list = ls())
graphics.off()

```

```{r}
#Cargo las librerías que podría llegar a necesitar

library (tidyverse)
library (purrr)
library (ggplot2)
library (tidyr)
library (quantmod)
library(flextable)
```

# 1. Resultados de compra y venta (lanzamiento) de calls y puts

```{r}
S0Simple <- 100
KSimple <- 105
PrimaSimple <-3
PrecioFinalSimple <- seq(80, 120, by = 1) #Rango de precios en donde se muestra
```

#1.a. Compra de call

```{r}
ResultadoCallCompSimple <- pmax(PrecioFinalSimple - KSimple, 0) - PrimaSimple

# Creamos un data.frame para graficar
dfCallComp <- data.frame(PrecioFinalSimple, ResultadoCallCompSimple)

# Gráfico con ggplot2
ggplot(dfCallComp, aes(x = PrecioFinalSimple, y = ResultadoCallCompSimple)) +
  geom_line(color = "black", size = 1.2) +
  geom_hline(yintercept = 0, linetype = "dashed") +
  geom_vline(xintercept = KSimple, linetype = "dotted", color = "black") +
  labs(title = "Compra de Call",
       x = "Precio del Activo al Vencimiento",
       y = "Resultado") +
  theme_minimal()
```

#Nota: Lo que vemos en el gráfico es el resultado (eje de las ordenadas) en función del precio (eje de las abscisas). El resultado surge como las resta del eventual ejercicio de la opción menos la prima pagada, como es usual en los libros de texto. Sin embargo, en la realidad debería el primer término debería mostrarse en valor actual.

#1.b. Venta de call

```{r}
ResultadoCallVendSimple <- PrimaSimple - pmax(PrecioFinalSimple - KSimple, 0) 

# Creamos un data.frame para graficar
dfCallVta <- data.frame(PrecioFinalSimple, ResultadoCallVendSimple)

# Gráfico con ggplot2
ggplot(dfCallVta, aes(x = PrecioFinalSimple, y = ResultadoCallVendSimple)) +
  geom_line(color = "black", size = 1.2) +
  geom_hline(yintercept = 0, linetype = "dashed") +
  geom_vline(xintercept = KSimple, linetype = "dotted", color = "black") +
  labs(title = "Venta de Call",
       x = "Precio del Activo al Vencimiento",
       y = "Resultado") +
  theme_minimal()
```

#1.c. Compra de put

```{r}
ResultadoPutCompSimple <- pmax(KSimple - PrecioFinalSimple, 0) - PrimaSimple

# Creamos un data.frame para graficar
dfPutCompra <- data.frame(PrecioFinalSimple, ResultadoPutCompSimple)

# Gráfico con ggplot2
ggplot(dfPutCompra, aes(x = PrecioFinalSimple, y = ResultadoPutCompSimple)) +
  geom_line(color = "black", size = 1.2) +
  geom_hline(yintercept = 0, linetype = "dashed") +
  geom_vline(xintercept = KSimple, linetype = "dotted", color = "black") +
  labs(title = "Compra de Put",
       x = "Precio del Activo al Vencimiento",
       y = "Resultado") +
  theme_minimal()
```

#1.d. Venta de put

```{r}
ResultadoPutVentSimple <- PrimaSimple - pmax(KSimple - PrecioFinalSimple, 0) 

# Creamos un data.frame para graficar
dfPutVta <- data.frame(PrecioFinalSimple, ResultadoPutVentSimple)

# Gráfico con ggplot2
ggplot(dfPutVta, aes(x = PrecioFinalSimple, y = ResultadoPutVentSimple)) +
  geom_line(color = "black", size = 1.2) +
  geom_hline(yintercept = 0, linetype = "dashed") +
  geom_vline(xintercept = KSimple, linetype = "dotted", color = "black") +
  labs(title = "Venta de Put",
       x = "Precio del Activo al Vencimiento",
       y = "Resultado") +
  theme_minimal()
```

# 2. Estrategias combinando opciones y el subyacente

#2.a. Synthetic Put (Compra de Call + Venta del Subyacente [crear un put])

```{r}
# Payoffs individuales
PayoffCall <- pmax(PrecioFinalSimple - KSimple, 0) - PrimaSimple
PayoffShortStock <- -(PrecioFinalSimple - S0Simple)  # Venta del subyacente

# Resultado total: Synthetic Put
ResultadoSyntPut <- PayoffCall + PayoffShortStock

# Crear data.frame
df1 <- data.frame(PrecioFinalSimple, ResultadoSyntPut, PayoffCall, PayoffShortStock)

# Gráfico
ggplot(df1, aes(x = PrecioFinalSimple)) +
  geom_line(aes(y = ResultadoSyntPut), color = "black", size = 1.2) +
  geom_line(aes(y = PayoffCall), linetype = "dotted", color = "black", size = 1) +
  geom_line(aes(y = PayoffShortStock), linetype = "dotted", color = "black", size = 1) +
  geom_hline(yintercept = 0, linetype = "dashed") +
  labs(title = "Synthetic Put: Compra de Call + Venta del Subyacente",
       subtitle = "Payoffs individuales en líneas punteadas",
       x = "Precio del Activo al Vencimiento",
       y = "Resultado") +
  theme_minimal()


```

#2.b. Covered Call (Venta de Call + Compra del Subyacente)

```{r}
PayoffCallShort <- PrimaSimple - pmax(PrecioFinalSimple - KSimple, 0)
PayoffLongStock <- PrecioFinalSimple - S0Simple

ResultadoCoveredCall <- PayoffCallShort + PayoffLongStock

df2 <- data.frame(PrecioFinalSimple, ResultadoCoveredCall, PayoffCallShort, PayoffLongStock)

ggplot(df2, aes(x = PrecioFinalSimple)) +
  geom_line(aes(y = ResultadoCoveredCall), color = "black", size = 1.2) +
  geom_line(aes(y = PayoffCallShort), linetype = "dotted", color = "black", size = 1) +
  geom_line(aes(y = PayoffLongStock), linetype = "dotted", color = "black", size = 1) +
  geom_hline(yintercept = 0, linetype = "dashed") +
  labs(title = "Covered Call: Venta de Call + Compra del Subyacente",
       subtitle = "Payoffs individuales en líneas punteadas",
       x = "Precio del Activo al Vencimiento",
       y = "Resultado") +
  theme_minimal()

```

#2.c. Protective Put (Compra de Put + Compra del Subyacente)

```{r}
PayoffPut <- pmax(KSimple - PrecioFinalSimple, 0) - PrimaSimple
PayoffLongStock <- PrecioFinalSimple - S0Simple

ResultadoProtectivePut <- PayoffPut + PayoffLongStock

df3 <- data.frame(PrecioFinalSimple, ResultadoProtectivePut, PayoffPut, PayoffLongStock)

ggplot(df3, aes(x = PrecioFinalSimple)) +
  geom_line(aes(y = ResultadoProtectivePut), color = "black", size = 1.2) +
  geom_line(aes(y = PayoffPut), linetype = "dotted", color = "black", size = 1) +
  geom_line(aes(y = PayoffLongStock), linetype = "dotted", color = "black", size = 1) +
  geom_hline(yintercept = 0, linetype = "dashed") +
  labs(title = "Protective Put: Compra de Put + Compra del Subyacente",
       subtitle = "Payoffs individuales en líneas punteadas",
       x = "Precio del Activo al Vencimiento",
       y = "Resultado") +
  theme_minimal()


```

#2.d. Synthetic Call Vendido (Venta de Put + Venta del Subyacente [Venta de call])

```{r}
KAlt <- 95  # Strike alternativo para que la estrategia tenga lógica
# Nota:
# Se modificó el strike (K = 95) para que la estrategia tenga sentido económico.
# Con K = 105 no tenía lógica, ya que combinaba dos posiciones perdedoras en la mayoría de los escenarios.
PrimaSimple <- 3  # Prima de la opción put

# Precio del activo al vencimiento
PrecioFinalSimple <- seq(80, 120, by = 1)

# Payoffs individuales
PayoffPutVend <- PrimaSimple - pmax(KAlt - PrecioFinalSimple, 0)
PayoffSubyacenteVend <- S0Simple - PrecioFinalSimple

# Resultado combinado: Synthetic Call Vendido
ResultadoSyntCallVend <- PayoffPutVend + PayoffSubyacenteVend

# Data frame para graficar
dfD <- data.frame(
  PrecioFinalSimple,
  ResultadoSyntCallVend,
  PayoffPutVend,
  PayoffSubyacenteVend
)

# Gráfico
ggplot(dfD, aes(x = PrecioFinalSimple)) +
  geom_line(aes(y = ResultadoSyntCallVend), color = "black", size = 1.2) +
  geom_line(aes(y = PayoffPutVend), color = "black", linetype = "dotted") +
  geom_line(aes(y = PayoffSubyacenteVend), color = "black", linetype = "dotted") +
  geom_hline(yintercept = 0, linetype = "dashed") +
  geom_vline(xintercept = KAlt, linetype = "dotted", color = "black") +
  labs(
    title = "Synthetic Call Vendido (Venta de Put + Venta del Subyacente)",
    subtitle = "Payoffs individuales en líneas punteadas",
    x = "Precio del Activo al Vencimiento",
    y = "Resultado"
  ) +
  theme_minimal()




```

# 3. Estrategias con dos o más opciones

#3.a. Bull Spread con Calls (sesgo al alza, límita ganancias y pérdidas)

```{r}
K1BullSpread <- 105 #call comprado
PrimaK1BullSpread <- 8
K2BullSpread <- 110 #call vendido
PrimaK2BullSpread <- 5
```

```{r}
# Payoffs individuales
PayoffCallCompradoBuSC <- pmax(PrecioFinalSimple - K1BullSpread, 0) - PrimaK1BullSpread
PayoffCallVendidoBuSC  <- PrimaK2BullSpread - pmax(PrecioFinalSimple - K2BullSpread, 0)

# Resultado total: Bull Spread
ResultadoBullCall <- PayoffCallCompradoBuSC + PayoffCallVendidoBuSC

# Data frame para graficar
dfBull <- data.frame(
  PrecioFinalSimple,
  ResultadoBullCall,
  PayoffCallCompradoBuSC,
  PayoffCallVendidoBuSC
)

# Gráfico
ggplot(dfBull, aes(x = PrecioFinalSimple)) +
  geom_line(aes(y = ResultadoBullCall), color = "black", size = 1.2) +
  geom_line(aes(y = PayoffCallCompradoBuSC), color = "black", linetype = "dashed") +
  geom_line(aes(y = PayoffCallVendidoBuSC), color = "black", linetype = "dashed") +
  geom_hline(yintercept = 0, linetype = "dashed") +
  geom_vline(xintercept = K1BullSpread, linetype = "dotted", color = "black") +
  geom_vline(xintercept = K2BullSpread, linetype = "dotted", color = "black") +
  labs(
    title = "Bull Spread con Calls",
    subtitle = "Payoffs individuales en líneas punteadas",
    x = "Precio del Activo al Vencimiento",
    y = "Resultado"
  ) +
  theme_minimal()
```

#3.b. Bull Spread con Puts (sesgo al alza, límita ganancias y pérdidas)

```{r}
K1BullPut <- 95   # put comprado
PrimaK1BullPut <- 5

K2BullPut <- 100  # put vendido
PrimaK2BullPut <- 8
```

```{r}
# Payoffs individuales
PayoffPutCompradoBuSP <- pmax(K1BullPut - PrecioFinalSimple, 0) - PrimaK1BullPut
PayoffPutVendidoBuSP  <- PrimaK2BullPut - pmax(K2BullPut - PrecioFinalSimple, 0)

# Resultado total: Bull Spread con Puts
ResultadoBullPut <- PayoffPutCompradoBuSP + PayoffPutVendidoBuSP

# Data frame para graficar
dfBullPut <- data.frame(
  PrecioFinalSimple,
  ResultadoBullPut,
  PayoffPutCompradoBuSP,
  PayoffPutVendidoBuSP
)

# Gráfico
ggplot(dfBullPut, aes(x = PrecioFinalSimple)) +
  geom_line(aes(y = ResultadoBullPut), color = "black", size = 1.2) +
  geom_line(aes(y = PayoffPutCompradoBuSP), color = "black", linetype = "dashed") +
  geom_line(aes(y = PayoffPutVendidoBuSP), color = "black", linetype = "dashed") +
  geom_hline(yintercept = 0, linetype = "dashed") +
  geom_vline(xintercept = K1BullPut, linetype = "dotted", color = "black") +
  geom_vline(xintercept = K2BullPut, linetype = "dotted", color = "black") +
  labs(
    title = "Bull Spread con Puts",
    subtitle = "Payoffs individuales en líneas punteadas",
    x = "Precio del Activo al Vencimiento",
    y = "Resultado"
  ) +
  theme_minimal()

```

#3.c. Bear Spread con Puts (sesgo a la baja, límita ganancias y pérdidas)

```{r}
K1BearPut <- 95   # put vendido
PrimaK1BearPut <- 5

K2BearPut <- 100  # put comprado
PrimaK2BearPut <- 8
```

```{r}
# Payoffs individuales
PayoffPutCompradoBeSP <- pmax(K2BearPut - PrecioFinalSimple, 0) - PrimaK2BearPut
PayoffPutVendidoBeSP  <- PrimaK1BearPut - pmax(K1BearPut - PrecioFinalSimple, 0)

# Resultado total: Bear Spread con Puts
ResultadoBearPut <- PayoffPutCompradoBeSP + PayoffPutVendidoBeSP

# Data frame para graficar
dfBearPut <- data.frame(
  PrecioFinalSimple,
  ResultadoBearPut,
  PayoffPutCompradoBeSP,
  PayoffPutVendidoBeSP
)

# Gráfico
ggplot(dfBearPut, aes(x = PrecioFinalSimple)) +
  geom_line(aes(y = ResultadoBearPut), color = "black", size = 1.2) +
  geom_line(aes(y = PayoffPutCompradoBeSP), color = "black", linetype = "dashed") +
  geom_line(aes(y = PayoffPutVendidoBeSP), color = "black", linetype = "dashed") +
  geom_hline(yintercept = 0, linetype = "dashed") +
  geom_vline(xintercept = K1BearPut, linetype = "dotted", color = "black") +
  geom_vline(xintercept = K2BearPut, linetype = "dotted", color = "black") +
  labs(
    title = "Bear Spread con Puts",
    subtitle = "Payoffs individuales en líneas punteadas",
    x = "Precio del Activo al Vencimiento",
    y = "Resultado"
  ) +
  theme_minimal()
```

#3.d. Bear Spread con Calls (sesgo a la baja, límita ganancias y pérdidas)

```{r}
K1BearCall <- 105  # call vendido
PrimaK1BearCall <- 8

K2BearCall <- 110  # call comprado
PrimaK2BearCall <- 5
```

```{r}
# Payoffs individuales
PayoffCallVendidoBeSC <- PrimaK1BearCall - pmax(PrecioFinalSimple - K1BearCall, 0)
PayoffCallCompradoBeSC <- pmax(PrecioFinalSimple - K2BearCall, 0) - PrimaK2BearCall

# Resultado total: Bear Spread con Calls
ResultadoBearCall <- PayoffCallVendidoBeSC + PayoffCallCompradoBeSC

# Data frame para graficar
dfBearCall <- data.frame(
  PrecioFinalSimple,
  ResultadoBearCall,
  PayoffCallCompradoBeSC,
  PayoffCallVendidoBeSC
)

# Gráfico
ggplot(dfBearCall, aes(x = PrecioFinalSimple)) +
  geom_line(aes(y = ResultadoBearCall), color = "black", size = 1.2) +
  geom_line(aes(y = PayoffCallCompradoBeSC), color = "black", linetype = "dashed") +
  geom_line(aes(y = PayoffCallVendidoBeSC), color = "black", linetype = "dashed") +
  geom_hline(yintercept = 0, linetype = "dashed") +
  geom_vline(xintercept = K1BearCall, linetype = "dotted", color = "black") +
  geom_vline(xintercept = K2BearCall, linetype = "dotted", color = "black") +
  labs(
    title = "Bear Spread con Calls",
    subtitle = "Payoffs individuales en líneas punteadas",
    x = "Precio del Activo al Vencimiento",
    y = "Resultado"
  ) 
```

#3.e Box spread (Bull CallSpread + Bear PutSpread)

```{r}
K1Box <- 95
K2Box <- 105

# Bull spread con calls
PrimaCallK1 <- 8  # call comprado strike bajo
PrimaCallK2 <- 3  # call vendido strike alto

# Bear spread con puts
PrimaPutK2  <- 8  # put comprado strike alto
PrimaPutK1  <- 3  # put vendido strike bajo

```

```{r}
# Bull Spread con el Call
PayoffCallComprado <- pmax(PrecioFinalSimple - K1Box, 0) - PrimaCallK1
PayoffCallVendido  <- PrimaCallK2 - pmax(PrecioFinalSimple - K2Box, 0)
ResultadoBullCall  <- PayoffCallComprado + PayoffCallVendido

# Bear Spread con el Put
PayoffPutComprado <- pmax(K2Box - PrecioFinalSimple, 0) - PrimaPutK2
PayoffPutVendido  <- PrimaPutK1 - pmax(K1Box - PrecioFinalSimple, 0)
ResultadoBearPut  <- PayoffPutComprado + PayoffPutVendido

# Box Spread total
ResultadoBoxSpread <- ResultadoBullCall + ResultadoBearPut
```

```{r}
# Construyo el dataframe

dfBox <- data.frame(
  PrecioFinalSimple,
  ResultadoBoxSpread,
  ResultadoBullCall,
  ResultadoBearPut,
  PayoffCallComprado,
  PayoffCallVendido,
  PayoffPutComprado,
  PayoffPutVendido
)

```

```{r}
#Gráfico

ggplot(dfBox, aes(x = PrecioFinalSimple)) +
  geom_line(aes(y = ResultadoBoxSpread), color = "black", size = 1.2) +
  geom_line(aes(y = ResultadoBullCall), color = "black", linetype = "dashed") +
  geom_line(aes(y = ResultadoBearPut), color = "black", linetype = "dashed") +
  geom_line(aes(y = PayoffCallComprado), color = "black", linetype = "dotted") +
  geom_line(aes(y = PayoffCallVendido),  color = "black", linetype = "dotted") +
  geom_line(aes(y = PayoffPutComprado),  color = "black", linetype = "dotted") +
  geom_line(aes(y = PayoffPutVendido),   color = "black", linetype = "dotted") +
  geom_hline(yintercept = 0, linetype = "dashed") +
  geom_vline(xintercept = K1Box, linetype = "dotted", color = "black") +
  geom_vline(xintercept = K2Box, linetype = "dotted", color = "black") +
  labs(
    title = "Box Spread: Bull Spread con el Call + Bear Spread con el Put",
    subtitle = "Payoffs individuales en líneas punteadas",
    x = "Precio del Activo al Vencimiento",
    y = "Resultado"
  ) +
  theme_minimal()


```

#3.f Butterfly Spread con calls (expetativa: que no haya grande variaciones de precio)

```{r}
# Parámetros (usando tu estilo)
K1Butterfly <- 95    # call comprado strike bajo
K2Butterfly <- 100   # call vendido strike medio (x2)
K3Butterfly <- 105   # call comprado strike alto

PrimaCallK1Butterfly <- 7   # prima call comprado strike bajo
PrimaCallK2Butterfly <- 4   # prima call vendido strike medio (por unidad)
PrimaCallK3Butterfly <- 2   # prima call comprado strike alto
```

```{r}
# Payoffs individuales
PayoffCallK1Butterfly <- pmax(PrecioFinalSimple - K1Butterfly, 0) - PrimaCallK1Butterfly
PayoffCallK2Butterfly <- 2 * (PrimaCallK2Butterfly - pmax(PrecioFinalSimple - K2Butterfly, 0))  # se venden 2 calls
PayoffCallK3Butterfly <- pmax(PrecioFinalSimple - K3Butterfly, 0) - PrimaCallK3Butterfly

# Resultado total Butterfly Spread
ResultadoButterflyCall <- PayoffCallK1Butterfly + PayoffCallK2Butterfly + PayoffCallK3Butterfly

```

```{r}
# Data frame para graficar
dfButterflyCall <- data.frame(
  PrecioFinalSimple,
  ResultadoButterflyCall,
  PayoffCallK1Butterfly,
  PayoffCallK2Butterfly,
  PayoffCallK3Butterfly
)
```

```{r}
# Gráfico
ggplot(dfButterflyCall, aes(x = PrecioFinalSimple)) +
  geom_line(aes(y = ResultadoButterflyCall), color = "black", size = 1.2) +
  geom_line(aes(y = PayoffCallK1Butterfly), color = "black", linetype = "dotted") +
  geom_line(aes(y = PayoffCallK2Butterfly), color = "black", linetype = "dotted") +
  geom_line(aes(y = PayoffCallK3Butterfly), color = "black", linetype = "dotted") +
  geom_hline(yintercept = 0, linetype = "dashed") +
  geom_vline(xintercept = c(K1Butterfly, K2Butterfly, K3Butterfly), linetype = "dotted", color = "black") +
  labs(
    title = "Butterfly Spread con el call",
    subtitle = "Payoffs individuales en líneas punteadas",
    x = "Precio del Activo al Vencimiento",
    y = "Resultado"
  ) +
  theme_minimal()
```

#3.g Butterfly Spread con puts (expetativa: que no haya grande variaciones de precio)

```{r}
# Parámetros Butterfly con puts
K1ButterflyPut <- 95    # put comprado strike bajo
K2ButterflyPut <- 100   # put vendido strike medio (x2)
K3ButterflyPut <- 105   # put comprado strike alto

PrimaPutK1Butterfly <- 3   # prima put comprado strike bajo
PrimaPutK2Butterfly <- 5   # prima put vendido strike medio (por unidad)
PrimaPutK3Butterfly <- 8   # prima put comprado strike alto
```

```{r}
# Payoffs individuales
PayoffPutK1Butterfly <- pmax(K1ButterflyPut - PrecioFinalSimple, 0) - PrimaPutK1Butterfly
PayoffPutK2Butterfly <- 2 * (PrimaPutK2Butterfly - pmax(K2ButterflyPut - PrecioFinalSimple, 0))  # se venden 2 puts
PayoffPutK3Butterfly <- pmax(K3ButterflyPut - PrecioFinalSimple, 0) - PrimaPutK3Butterfly

# Resultado total Butterfly Spread con puts
ResultadoButterflyPut <- PayoffPutK1Butterfly + PayoffPutK2Butterfly + PayoffPutK3Butterfly
```

```{r}
# Data frame para graficar
dfButterflyPut <- data.frame(
  PrecioFinalSimple,
  ResultadoButterflyPut,
  PayoffPutK1Butterfly,
  PayoffPutK2Butterfly,
  PayoffPutK3Butterfly
)
```

```{r}
# Gráfico
library(ggplot2)
ggplot(dfButterflyPut, aes(x = PrecioFinalSimple)) +
  geom_line(aes(y = ResultadoButterflyPut), color = "black", size = 1.2) +
  geom_line(aes(y = PayoffPutK1Butterfly), color = "black", linetype = "dotted") +
  geom_line(aes(y = PayoffPutK2Butterfly), color = "black", linetype = "dotted") +
  geom_line(aes(y = PayoffPutK3Butterfly), color = "black", linetype = "dotted") +
  geom_hline(yintercept = 0, linetype = "dashed") +
  geom_vline(xintercept = c(K1ButterflyPut, K2ButterflyPut, K3ButterflyPut), linetype = "dotted", color = "black") +
  labs(
    title = "Butterfly Spread con el put",
    subtitle = "Payoffs individuales en líneas punteadas",
    x = "Precio del Activo al Vencimiento",
    y = "Resultado"
  ) +
  theme_minimal()
```

#3.h Calendar Spread con calls (expectativa que el precio al ejercicio de la primera opción sea similar al strike)

```{r}
# Strike común
KCalendar <- 100

# Primas de los calls
PrimaCallLargo <- 5    # Call comprado, largo plazo
PrimaCallCorto <- 4    # Call vendido, corto plazo

# Simulamos precios finales al vencimiento del call corto
PrecioFinalSimple <- seq(60, 140, by = 1)

# Valor temporal hecho a mano, con forma de "meseta"
ValorTemporal <- ifelse(
  PrecioFinalSimple <= 95 | PrecioFinalSimple >= 105, 0.1,
  ifelse(PrecioFinalSimple == 100, 3,
         0.1 + (3 - 0.1) * (1 - abs(PrecioFinalSimple - KCalendar)/5))
)

# Valor intrínseco del call largo
ValorIntrinsecoCallLargo <- pmax(PrecioFinalSimple - KCalendar, 0)

# Valor del call largo (en t1) = valor intrínseco + valor temporal
PayoffCallLargo <- ValorIntrinsecoCallLargo + ValorTemporal

# Valor del call corto (vence hoy) = solo valor intrínseco
PayoffCallCorto <- pmax(PrecioFinalSimple - KCalendar, 0)

# Resultado total del Calendar Spread
ResultadoCalendarCall <- (PayoffCallLargo  - PrimaCallLargo) - (PayoffCallCorto - PrimaCallCorto)

# Armamos data frame para graficar
dfCalendarCall <- data.frame(
  PrecioFinalSimple,
  PayoffCallLargo,
  PayoffCallCorto,
  ResultadoCalendarCall
)

```

```{r}
# Gráfico
library(ggplot2)

ggplot(dfCalendarCall, aes(x = PrecioFinalSimple)) +
  geom_line(aes(y = ResultadoCalendarCall), color = "black", size = 1.2) +
  geom_line(aes(y = PayoffCallLargo), color = "black", linetype = "dotted") +
  geom_line(aes(y = PayoffCallCorto), color = "black", linetype = "dotted") +
  geom_hline(yintercept = 0, linetype = "dashed") +
  geom_vline(xintercept = KCalendar, linetype = "dotted", color = "black") +
  labs(
    title = "Calendar Spread",
    subtitle = "Payoffs individuales en líneas punteadas",
    x = "Precio del Activo al Vencimiento",
    y = "Resultado"
  ) +
  theme_minimal()

```

# 4. Combinaciones de dos o más opciones de distinto tipo

#4.a. Straddle (espero que no haya movimientos de precios)

```{r}
# Strike común
KStraddle <- 100

# Primas
PrimaCallStraddle <- 5 #compra call
PrimaPutStraddle  <- 4 #compra put
```

```{r}
# Payoff de cada opción
PayoffCallStraddle <- pmax(PrecioFinalSimple - KStraddle, 0) - PrimaCallStraddle
PayoffPutStraddle  <- pmax(KStraddle - PrecioFinalSimple, 0) - PrimaPutStraddle

# Resultado total
ResultadoStraddle <- PayoffCallStraddle + PayoffPutStraddle
```

```{r}
# DataFrame para graficar
dfStraddle <- data.frame(
  PrecioFinalSimple,
  PayoffCallStraddle,
  PayoffPutStraddle,
  ResultadoStraddle
)

# Gráfico
library(ggplot2)

ggplot(dfStraddle, aes(x = PrecioFinalSimple)) +
  geom_line(aes(y = ResultadoStraddle), color = "black", size = 1.2) +
  geom_line(aes(y = PayoffCallStraddle), linetype = "dotted", color = "black") +
  geom_line(aes(y = PayoffPutStraddle), linetype = "dotted", color = "black") +
  geom_vline(xintercept = KStraddle, linetype = "dashed") +
  geom_hline(yintercept = 0, linetype = "dashed") +
  labs(
    title = "Straddle",
    subtitle = "Payoffs individuales en líneas punteadas",
    x = "Precio del Activo al Vencimiento",
    y = "Resultado"
  ) +
  theme_minimal()

```

#4.b. Strip (espero que no haya movimientos de precios,sesgo bajista)

```{r}

# Strike común
KStrip <- 100

# Primas
PrimaCallStrip <- 5 # Compro un call
CantidadPutStrip <- 2
PrimaPutStrip  <- 4  * CantidadPutStrip # Compro dos puts

```

```{r}
# Payoff de las opciones
PayoffCallStrip <- pmax(PrecioFinalSimple - KStrip, 0) - PrimaCallStrip
PayoffPutStrip  <- CantidadPutStrip * (pmax(KStrip - PrecioFinalSimple, 0) - PrimaPutStrip)  

# Resultado total del strip
ResultadoStrip <- PayoffCallStrip + PayoffPutStrip
```

```{r}
# DataFrame para graficar
dfStrip <- data.frame(
  PrecioFinalSimple,
  PayoffCallStrip,
  PayoffPutStrip,
  ResultadoStrip
)

# Gráfico
library(ggplot2)

ggplot(dfStrip, aes(x = PrecioFinalSimple)) +
  geom_line(aes(y = ResultadoStrip), color = "black", size = 1.2) +
  geom_line(aes(y = PayoffCallStrip), color = "black", linetype = "dotted") +
  geom_line(aes(y = PayoffPutStrip), color = "black", linetype = "dotted") +
  geom_vline(xintercept = KStrip, linetype = "dashed") +
  geom_hline(yintercept = 0, linetype = "dashed") +
  labs(
    title = "Strip (un call + dos puts)",
    subtitle = "Payoffs individuales en líneas punteadas",
    x = "Precio del Activo al Vencimiento",
    y = "Resultado"
  ) +
  theme_minimal()

```

#4.c. Strap (espero que no haya movimientos de precios,sesgo alcista)

```{r}

# Strike común
KStrap <- 100

# Primas
PrimaPutStrap  <- 4  #Compro un put
CantidadCallStrap <- 2
PrimaCallStrap <- 5 * CantidadCallStrap # Compro dos call

```

```{r}
# Payoff de las opciones
PayoffCallStrap <- CantidadCallStrap * (pmax(PrecioFinalSimple - KStrap, 0) - PrimaCallStrap)
PayoffPutStrap  <- pmax(KStrap - PrecioFinalSimple, 0) - PrimaPutStrap  

# Resultado total del strip
ResultadoStrap <- PayoffCallStrap + PayoffPutStrap
```

```{r}
# DataFrame para graficar
dfStrip <- data.frame(
  PrecioFinalSimple,
  PayoffCallStrap,
  PayoffPutStrap,
  ResultadoStrap
)

# Gráfico
library(ggplot2)

ggplot(dfStrip, aes(x = PrecioFinalSimple)) +
  geom_line(aes(y = ResultadoStrap), color = "black", size = 1.2) +
  geom_line(aes(y = PayoffCallStrap), color = "black", linetype = "dotted") +
  geom_line(aes(y = PayoffPutStrap), color = "black", linetype = "dotted") +
  geom_vline(xintercept = KStrap, linetype = "dashed") +
  geom_hline(yintercept = 0, linetype = "dashed") +
  labs(
    title = "Strap (dos call + un put)",
    subtitle = "Payoffs individuales en líneas punteadas",
    x = "Precio del Activo al Vencimiento",
    y = "Resultado"
  ) +
  theme_minimal()

```

#4.d. Strangle (Expectativa de movimiento de precio (mayor al Straddle))

```{r}
# Strikes del strangle
KPutStrangle  <- 90   # Strike del put comprado
KCallStrangle <- 110  # Strike del call comprado

# Primas
PrimaPutStrangle  <- 4   # Prima del put comprado
PrimaCallStrangle <- 3   # Prima del call comprado

```

```{r}
# Payoffs individuales
PayoffPutStrangle  <- pmax(KPutStrangle - PrecioFinalSimple, 0) - PrimaPutStrangle
PayoffCallStrangle <- pmax(PrecioFinalSimple - KCallStrangle, 0) - PrimaCallStrangle

# Resultado total del strangle
ResultadoStrangle <- PayoffPutStrangle + PayoffCallStrangle

```

```{r}
# Data frame para graficar
dfStrangle <- data.frame(
  PrecioFinalSimple,
  ResultadoStrangle,
  PayoffPutStrangle,
  PayoffCallStrangle
)

```

```{r}
# Gráfico
ggplot(dfStrangle, aes(x = PrecioFinalSimple)) +
  geom_line(aes(y = ResultadoStrangle), color = "black", size = 1.2) +
  geom_line(aes(y = PayoffPutStrangle), color = "black", linetype = "dotted") +
  geom_line(aes(y = PayoffCallStrangle), color = "black", linetype = "dotted") +
  geom_hline(yintercept = 0, linetype = "dashed") +
  geom_vline(xintercept = c(KPutStrangle, KCallStrangle), linetype = "dotted", color = "black") +
  labs(
    title = "Strangle (compra de put y call con strikes distintos)",
    subtitle = "Payoffs individuales en líneas punteadas",
    x = "Precio del Activo al Vencimiento",
    y = "Resultado"
  ) +
  theme_minimal()

```
