---
title: "Bases Actuariales de las Inversiones y Financiaciones - Examen 1 2025 1C Ej
  6"
output:
  html_document:
    df_print: paged
---

Número de registro: 846.379

Nombre: Lucas D. Mazza

Borro todos los datos almacenados

```{r}
rm(list = ls())
graphics.off()

```

El precio de una acción es $75 y la tasa de interés libre de riesgo es 8% (TNA 6 meses)

#Datos del ejercicio

```{r}
S0 <- 75
rf0 <- .08 * 6 /12 #La capitalización de la tasa coincide con el plazo restante del fwd
S2 <- 80
rf2 <- .08 * 4/12 #La capitalización de la tasa coincide con el plazo restante del fwd
```

#Punto A 

Considere un fwd con vencimiento en 6 meses. ¿Cuál es el precio fwd? Si ud. entra short en el contrato ¿Cuál es el valor inicial del contrato?


```{r}
#Precio a plazo

St <- S0 * (1 + rf0)

#Precio inicial del contrato

FWd0 <- 0

paste("El precio a plazo es", round(St,4), "y el precio inicial es", FWd0)
```

#Punto B 
2 meses después de la firma del contrato, el precio de la acción es $80 y la tasa de interés libre de riesgo es 8% TNA 4 meses. ¿Cuál es el precio a plazo (forward price) y el valor del contrato a plazo?

```{r}

#Precio a plazo

Stv2 <- S2 * (1 + rf2)

#Precio del contrato

Fwd6 <- S2 - St / (1 + rf2) #El valor del fwd se calcula como el precio menos el valor presente del precio a plazo

ValorContrato <- -Fwd6

paste("El precio a plazo es", round(Stv2,4), "y el valor del contrato para la parte vendedora es", round(ValorContrato,4))

```
