---
title: "Bases Actuariales de las Inversiones y Financiaciones - Examen 1 2025 1C Ej
  "
output:
  html_document:
    df_print: paged
---

**Número de registro:** 846.379

**Nombre:** Lucas D. Mazza

#Borro todos los datos almacenados

```{r}
rm(list = ls())
graphics.off()
```

#Cargo las librerías que podría llegar a necesitar

```{r}
library (tidyverse)
library(knitr)
library(flextable)
```

#Punto A

```{r}
ValorNominal <- 100
Precio <- 86
Plazo <- 6

TEP <- ValorNominal/Precio - 1
TNA <- TEP * 12 / Plazo
TEA <- (1 + TEP) ^ (12 / Plazo) - 1

Duration <- (Plazo / 12) #En cupón 0 la duration es el plazo al vencimiento

# Imprimir resultados
cat("La TNA de 6 meses es:", sprintf("%.2f%%", TNA * 100), "\n")
cat("La TEA es:", sprintf("%.2f%%", TEA * 100), "\n")
cat("La duration es:", Duration, "\n")
```

#Punto B

```{r}
TNAB <- 0.25
TEPB <- TNAB * Plazo / 12
PrecioB <- (ValorNominal) / (1 + TEPB)

# Imprimir resultados
cat("El nuevo precio seria:", PrecioB, "\n")

```

```{r}
#Vector de períodos
Periodo <- c(6,12,18,24)

#Vector de descuentos
FD <- c(.86 , .74, .69, .62)

# Calcular Spot
Spot <- (1 / FD)^(12 / Periodo) - 1

# Calcular Forward
Fwd <- numeric(3)
for (i in 1:3) {
  Fwd[i] <- (FD[i] / FD[i+1])^(12 / (Periodo[i+1] - Periodo[i])) - 1
}

# Mostrar resultados
cat("Las tasa spot serían:", Spot, "\n")
cat("Las tasa fwd serían:", Fwd, "\n")

```

#Punto D Las tasas *spot* son decrecientes. Sin embargo, las tasas *fwd* primero bajan y luego suben. Se puede interpretar que el mercado espera que las tasas bajen fuertemente en el mediano plazo y luego se estabilicen a un nivel más bajo que el inicial aunque más alto que en el mediano plazo.
