---
title: "Ejercicios S2E9 a S2E13"
output:
  html_document:
    df_print: paged
---

Borro todos los datos almacenados

```{r}
rm(list = ls())
graphics.off()

```

## S2E9

## Punto A

**Pregunta:**\
Si el rendimiento de una acción es negativo, entonces necesariamente tiene un beta negativo.

**Respuesta:**\
El rendimiento de una acción puede ser negativo **aunque tenga un beta positivo**, si el rendimiento del mercado es suficientemente bajo (o negativo).

Procedo a mostrar con un ejemplo

```{r}
# Definimos los valores
Rf <- 0.04     # Tasa libre de riesgo (4%)
Rm <- -0.02    # Rendimiento del mercado (-2%)
Beta <- 1.5    # Beta positivo

# Calculamos el rendimiento esperado con CAPM
Rendimiento <- Rf + Beta * (Rm - Rf)

# Mostramos el resultado
Rendimiento
```

**\#** **Falso**

## Punto B

**Pregunta:**\
El CAPM dice que el rendimiento de una acción es igual a su beta por el rendimiento del mercado.

**Respuesta:**\
Debería decir "rendimiento por sobre el libre de riesgo".

**\#** **Falso**

## Punto C

**Pregunta:**\
Una acción por debajo de la línea del mercado está subvaluada.

**Respuesta:**\
Si una acción está por debajo de la línea del mercado de valores (SML), tiene un rendimiento esperado menor al que correspondería por su riesgo, lo que indica que está sobrevaluada.

**\#** **Falso**

# S2E10

## Punto A

**Pregunta:**\
Un portafolio bien diversificado es aquel en que todos los activos individualmente están diversificados.

**Respuesta:**\
Los inversionistas pueden reducir el riesgo comprando diferentes activos.\
No precisan que cada activo en sí esté diversificado.

**\#** **Falso**

## Punto B

**Pregunta:**\
Si todas las acciones están perfectamente correlacionadas, entonces no se puede reducir el riesgo a través de la diversificación.

**Respuesta:**\
Bajo CAPM, el riesgo de un portafolio se mide por la desviación estándar.\
Si todas las acciones estuvieran perfectamente correlacionadas, la diversificación no reduciría el riesgo.

**\#** **Verdadero**

## Punto C

**Pregunta:**\
La diversificación permite eliminar completamente el riesgo de un portafolio.

**Respuesta:**\
La diversificación reduce el riesgo idiosincrático, pero no elimina el riesgo sistemático, que es el que afecta a todo el mercado.\
Además, existen otros riesgos no financieros (operativos, regulatorios, etc.) que no se eliminan con la diversificación.

**\#** **Falso**

## Punto D

**Pregunta:**\
La diversificación no reduce el riesgo si las acciones están correlacionadas.

**Respuesta:**\
La diversificación funciona siempre que los activos no estén perfectamente correlacionados.\
Incluso si hay cierta correlación, aún se logra una reducción del riesgo.

**\#** **Falso**

## Punto E

**Pregunta:**\
Una acción con alta desviación estándar siempre contribuye más al riesgo del portafolio que una con baja desviación estándar.

**Respuesta:**\
Bajo CAPM, la contribución de una acción al riesgo del portafolio depende de su beta, no de su desviación estándar.\
Una acción con alta desviación estándar podría tener una beta baja y contribuir menos al riesgo del portafolio que otra con menor desviación pero mayor beta.

**\#** **Falso**

## Punto F

**Pregunta:**\
La contribución de una acción al riesgo de un portafolio bien diversificado depende de su riesgo de mercado.

**Respuesta:**\
En un portafolio bien diversificado, el riesgo idiosincrático se reduce al mínimo, y la contribución de una acción al riesgo del portafolio depende principalmente de su beta, que mide su riesgo sistemático (riesgo de mercado).

**\#** **Verdadero**

## Punto G

**Pregunta:**\
Un portafolio bien diversificado con una beta de 2.0 es dos veces más riesgosa que el portafolio de mercado.

**Respuesta:**\
Un portafolio con beta 2.0 no es exactamente el doble de riesgoso que el mercado en términos absolutos, sino en términos de exceso de rendimiento sobre la tasa libre de riesgo.\
La relación de riesgo es relativa a Rf.

**\#** **Falso**

## Punto H

**Pregunta:**\
Un portafolio no diversificado con una beta de 2.0 es menos del doble de riesgosa que el portafolio de mercado.

**Respuesta:**\
Un portafolio no diversificado con beta 2.0 podría tener un riesgo total mayor que el doble del riesgo del mercado, debido a que la relación de riesgo es relativa al riesgo sistemático y no captura el riesgo específico.

**\#** **Falso**

Ilustro con un ejemplo

Este código muestra que la **beta** queda cerca de 2, pero la **volatilidad total** (desvío estándar) de la acción puede ser bastante más del doble que la del mercado, por la presencia del ruido específico.

```{r}
#Seed para que siempre dé lo mismo
set.seed(2025)

# Generamos 10 millones de rendimientos del mercado con media 0.001 y sd = 0.02
RendMercado <- rnorm(10000000, mean = 0.001, sd = 0.02)

# Creamos un rendimiento de la acción con beta ≈ 2 y  ruido específico
RuidoEspecifico <- rnorm(10000000, mean = 0, sd = 0.05)  # Riesgo idiosincrático
RendAccion <- 2 * RendMercado + RuidoEspecifico

# Cálculo de beta
Beta <- cov(RendAccion, RendMercado) / var(RendMercado)

# Cálculo de desvíos estándar
DesvioMercado <- sd(RendMercado)
DesvioAccion <- sd(RendAccion)

# Mostramos resultados
cat("Beta:", round(Beta, 4), "\n")
cat("Desvío estándar del mercado:", round(DesvioMercado, 4), "\n")
cat("Desvío estándar de la acción:", round(DesvioAccion, 4), "\n")
```

# S2E11

**Pregunta:**\
¿En cuál de los siguientes casos la diversificación reduce más el riesgo?\
a) Ambos activos tienen el mismo desvío estándar.\
b) Ambos activos tienen beta igual a uno.\
c) Ambos activos tienen la misma rentabilidad esperada.\
d) Hay una correlación negativa perfecta.

**Respuesta:**

Opción d): cuando la correlación entre las dos acciones es perfectamente negativa (-1).

#Justificación

La desviación estándar de un portafolio con dos activos se calcula como:

$$
\sigma_p = \sqrt{w_A^2 \cdot \sigma_A^2 + w_B^2 \cdot \sigma_B^2 + 2 \cdot w_A \cdot w_B \cdot \rho \cdot \sigma_A \cdot \sigma_B}
$$

Donde:

-   $\sigma_p$: desviación estándar del portafolio\
-   $w_A, w_B$: pesos de los activos A y B\
-   $\sigma_A, \sigma_B$: desviaciones estándar de A y B\
-   $\rho$: correlación entre A y B

Si $\rho = -1$, la fórmula se convierte en:

$$
\sigma_p = \sqrt{w_A^2 \cdot \sigma_A^2 + w_B^2 \cdot \sigma_B^2 - 2 \cdot w_A \cdot w_B \cdot \sigma_A \cdot \sigma_B}
$$

Para que el riesgo total del portafolio sea cero ($\sigma_p = 0$):

$$
w_A^2 \cdot \sigma_A^2 + w_B^2 \cdot \sigma_B^2 - 2 \cdot w_A \cdot w_B \cdot \sigma_A \cdot \sigma_B = 0
$$

Notar que se trata de un binomio cuadrado perfecto, con lo cual

$$
(w_A \cdot \sigma_A - w_B \cdot \sigma_B)^2 = 0
$$

Lo que está dentro debe ser 0, por lo que

$$
w_A \cdot \sigma_A = w_B \cdot \sigma_B
\quad \Rightarrow \quad
\frac{w_A}{w_B} = \frac{\sigma_B}{\sigma_A}
$$

Esto significa que si asignamos los pesos en proporción inversa a sus desviaciones estándar,

el riesgo del portafolio puede ser cero.

**\#** **Verdadero**

# S2E12

Supóngase que la desviación estándar del rendimiento de mercado es 20%.

```{r}
StdDevMerc <- 0.2
```


## Punto A

**Pregunta:**\
¿Cuál es la desviación estándar de los rendimientos de un portafolio bien diversifica do cuya beta es de 1,3?

**Respuesta:**\
Sí. El desvío estándar se calcula como:

```{r}

BetaA <- 1.3
DesvA <- BetaA * StdDevMerc
paste("Desvío estándar punto A:", DesvA)
```

Justificación\
\
Cuando una acción **está perfectamente correlacionada** con el mercado (ρ = 1), su **desvío estándar (volatilidad)** se relaciona con la del mercado a través del **beta**:

$$
\text{Desvío estándar de la acción} = \beta \times \text{Desvío estándar del mercado}
$$

Esta relación se basa en la definición de beta:

$$
\beta = \frac{\text{Cov}(R_a, R_m)}{\text{Var}(R_m)} = \rho_{a,m} \cdot \frac{\sigma_a}{\sigma_m} \Rightarrow \sigma_a = \beta \cdot \sigma_m \quad \text{si } \rho = 1
$$

## Punto B

**Pregunta:**

¿Cuál es la desviación estándar de los rendimientos de un portafolio bien diversifica da cuya beta es de 0?

**Respuesta:**\
Si bien su riesgo sistemático es cero (no se mueve con el mercado), **puede tener riesgo idiosincrático**, por lo tanto su desvío estándar total puede ser mayor que cero. El cálculo `BetaB * StdDevMerc` da 0, pero solo considera el componente sistemático.

Ejemplo

En este ejemplo la acción tiene un desvío mucho más alto que el mercado y la correlación es casual.

```{r}
#Seed para que siempre dé lo mismo
set.seed(2025)

# 10 millones de rendimientos del mercado con una distribución normal
RendMercado <- rnorm(10000000, mean = 0.001, sd = 0.02)

# 10 millones de de rendimientos de la acción independientes del mercado
RendAccion <- rnorm(10000000, mean = 0.001, sd = 1)

# Cálculo de beta
Beta <- cov(RendAccion, RendMercado) / var(RendMercado)

# Desvío estándar de la acción
DesvioAccion <- sd(RendAccion)

# Mostrar resultados
cat("Beta:", round(Beta, 4), "\n")
cat("Desvío estándar:", round(DesvioAccion, 4), "\n")
```

## Punto C

**Pregunta:**\
Un portafolio bien diversificado tiene una desviación estándar de 15%. ¿Cuál es su beta?

**Respuesta:**\
Aplicando la fórmula inversa:

```{r}
DesvC <- 0.15
BetaC <- DesvC / StdDevMerc  
```

Esto asume que **no hay riesgo idiosincrático**, es decir, que la acción está perfectamente diversificada.

## Punto D

**Pregunta:**\
Un portafolio deficientemente diversificado tiene una desviación estándar de 20%. ¿Qué se puede decir acerca de su beta?

**Respuesta:**\
Depende. Si está bien diversificado, entonces:

```{r}
DesvD <- 0.2
BetaD <- DesvD / StdDevMerc
```

Pero si **no está diversificado**, el riesgo total incluye riesgo idiosincrático, por lo que su beta será **menor**. En ese caso, el portafolio tiene el mismo desvío que el mercado, pero **más riesgo específico y menos sistemático**.

# S2E13

## Punto A

**Pregunta:**\
La beta de un portafolio con 10 acciones, de las cuales 5 tienen beta 1.2 y 5 tienen beta 1.4, ¿Cuál es la beta del portafolio?

**Respuesta:**\
Se calcula como el promedio ponderado de las betas:

```{r}
(BetaP <- (5/10) * 1.2 + (5/10) * 1.4)

```

**Justificación**\
La **beta del portafolio** se calcula como el **promedio ponderado de las betas individuales**, usando como pesos la proporción de inversión en cada activo. No se ve afectada por el riesgo idiosincrático porque **la beta representa solo la sensibilidad del portafolio al mercado (riesgo sistemático)**.
