---
title: "Ejercicio S5E2"
output: 
  html_document:
    df_print: default
---

Borro todos los datos almacenados

```{r}
rm(list = ls())
graphics.off()

```

#Cargo las librerías que podría llegar a necesitar

```{r}
#library (tidyverse)
#library(knitr)
#library (purrr)
#library (ggplot2)
#library (tidyr)
#library (quantmod)
#library(flextable)
```

Se encuentra trabajando en una institución financiera. Un cliente le solicita la cotización para un forward sobre moneda extranjera con vencimiento a un año. La institución no quiere tomar riesgo cambiario.

Nota: La clave del ejercicio es que la institución no quiere quedar expuesta al tipo de cambio. O sea, si vende dólares a futuro, se asegura de tenerlos; si los compra, se asegura de deberlos.

#Datos del ejercicio

```{r}
MECompra <- 22.3
MEVenta <- 23
TEALocalInv <- .26
TEALocalFin <- .3
TEAExtInv <- .04
TEAExtFin <- .06
```

#Punto A - Long

La institución se compromete a comprar dólares a un precio fijado hoy, pero recién en un año.

Si compra a plazo con el Forward, deberá asegurarse estar vendido a plazo para – de esta manera – no tener una posición abierta de TC

1) Tomo préstamo en USD, tal de estar endeudado por un dólar al vencimiento

2) El dólar que recibo lo vendo

3) Invierto el resultante hasta el vencimiento

```{r}

#Calculo el factor de descuento en ME, considerando la tasa de financiamiento
FDMEFin <- (1 / 
           (1+TEAExtFin))

#Uso la fórmula para calcular el precio del fwd

FwdLong <- FDMEFin * MECompra * (1+TEALocalInv)

paste("El precio de un fwd long es", round(FwdLong,3))

```

#Punto B - Short

La institución se compromete a vender dólares a un precio fijado hoy, pero recién en un año. Para cubrirse (evitar riesgo de tipo de cambio), se asegura de tener esos dólares disponibles en ese momento.

Si vende a plazo con el Forward, deberá asegurarse estar comprado a plazo para – de esta manera – no tener una posición abierta de TC

1) Compra la moneda extranjera hoy, sabiendo que la va a poder invertir

2) Pide un préstamo para obtener esos fondos

3) Invierte la moneda extranjera

```{r}

#Calculo el factor de descuento en ME, considerando la tasa de inversión (préstamo)
FDMEInv <- (1 / 
           (1+TEAExtInv))

#Uso la fórmula para calcular el precio del fwd

FwdShort <- FDMEInv * MEVenta * (1+TEALocalFin)

paste("El precio de un fwd short es", FwdShort)

```
