---
title: "S7 Ejemplo de Clase"
output:
  html_document:
    df_print: paged
---


Borro todos los datos almacenados


```{r}
rm(list = ls())
graphics.off()

```

#Cargo las librerías que podría llegar a necesitar

```{r}
library (tidyverse)
#library(knitr)
#library (purrr)
#library (ggplot2)
#library (tidyr)
#library (quantmod)
library(flextable)
```

```{r}
r <- 0.08 # Efectiva para un período
S <- tibble(S0 = c(10, NA),
            S1 = c(12,  9))
p_up <- 0.95
paste0("La probabilidad del nodo 'up' es: ", p_up)



```
```{r}
S %>% flextable() #Esto es flextable(S)
```


```{r}
E_S1 <- S$S1[1]*p_up + S$S1[2]*(1-p_up)
mu <- E_S1/S$S0[1] - 1
paste0("mu = ", scales::percent(mu))
```
¿Cuál es el valor de S?

```{r}
E_S <- E_S1 / (1+mu)
paste0("El valor esperado de S es: ", E_S)
```
¿Cuánto vale un instrumento DERIVADO que me paga fu=5  en el escenario de alza o bien fd=−4  en el escenario de baja?

Valuación naive:

```{r}
f <- tibble(f0 = c(NA,NA),
            f1 = c( 5,-4))
f$f0[1] <- (f$f1[1]*p_up + f$f1[2]*(1-p_up))/(1+mu)
f %>% flextable()
```
Valuación “teórica”:

```{r}
FD <- 1/(1+r) # Porque 'r' es Tasa efectiva
u <- S$S1[1]/S$S0[1]
d <- S$S1[2]/S$S0[1]
pRN <- (1/FD - d)/(u-d)
fT <- tibble(f0 = c( (f$f1[1]*pRN + f$f1[2]*(1-pRN)) * FD , NA),
             f1 = f$f1)
fT %>% flextable()
```
¿Cuánto me pagan por el “derivado”?

Vendo a:

```{r}
f_M <- 3 #supuesto
paste0("Pagan ", f_M, " y esperan un valor de ", (f$f1[1]*p_up + f$f1[2]*(1-p_up)), "; es decir,",
       " el retorno esperado es: ", scales::percent((f$f1[1]*p_up + f$f1[2]*(1-p_up))/f_M-1))
```
Notar que si el precio fuera otro, el rendimiento esperado cambiaría.

```{r}
f_M_Otro <- 3.5
paste0("Pagan ", f_M_Otro, " y esperan un valor de ", (f$f1[1]*p_up + f$f1[2]*(1-p_up)), "; es decir,",
       " el retorno esperado es: ", scales::percent((f$f1[1]*p_up + f$f1[2]*(1-p_up))/f_M_Otro-1))
```
Arbitraje!
Estoy dispuesto a vender al valor de “mercado” (#porque teóricamente vale mucho menos de lo que están dispuestos a pagar) y armo mi arbitraje:

Si vendi derivado, debo “comprar” subyacente (Nota, si delta<0, entonces sería efectivamente una venta):

```{r}
delta <-(f$f1[1] - f$f1[2])/(S$S1[1] - S$S1[2])
paste0("delta = ", delta)
```
Compro derivado, vendo subyacente, y opero “libre de riesgo” para compensar flujos:

```{r}
  Tabla <- tibble(Instrumento = c("f", "S", "B"),
                  Posicion = c("vendo (short)", 
                               "'Compro' delta", 
                               "Compensa"),
                  Flujo_Inicial = c(+f_M, 
                                    -S$S0[1]*delta,
                                    (-f_M+S$S0[1]*delta)))
Tabla %>% flextable()
```

Escenario UP:

```{r}
Tabla$UP <- c(-f$f1[1],                       #Pago Derivado
              +delta*S$S1[1],                 # Veta de subyacente comprado 
              -Tabla$Flujo_Inicial[3]*1/FD    # Pago préstamo
              )
Tabla %>% flextable()
```

Escenario DOWN 
Nota: no es necesario hacer los dos, simplemente para fines didacticos

```{r}
Tabla$DOWN <- c(-f$f1[2],                       #Pago Derivado
              +delta*S$S1[2],                 # Veta de subyacente comprado 
              -Tabla$Flujo_Inicial[3]*1/FD    # Pago préstamo
              )
Tabla %>% flextable()
```

Resumen

```{r}
Totales <- Tabla %>% 
  summarise(
  Instrumento = " ",
  Posicion = "Total",
  Flujo_Inicial = sum(Flujo_Inicial),
  UP = sum(UP),
  DOWN = sum(DOWN)
)
Tabla <- Tabla %>% 
  add_row(!!!Totales)
Tabla %>% flextable()
```

Mi ganancia (ARBITRAJE; LIBRE DE RIESGO) es lo que “cobré de más” capitalizado:

```{r}
LoQueCobreDeMas <- (f_M - fT$f0[1])
LoQueCobreDeMasCap <- LoQueCobreDeMas*1/FD

paste0("Lo que cobre de mas es: ", round(LoQueCobreDeMas,6), " y capitalizado: ", LoQueCobreDeMasCap)

```

