---
title: "S7 Ejemplo de parcial"
output:
  html_document:
    df_print: paged
---

#Borro todos los datos almacenados

```{r}
rm(list = ls())
graphics.off()
```

#Cargo las librerías que podría llegar a necesitar

```{r}
library (tidyverse)
#library(knitr)
#library (purrr)
#library (ggplot2)
#library (tidyr)
#library (quantmod)
library(flextable)
```

# Ejercicio Parcial 2024.06.12

El precio de una acción es \$27.67, su volatilidad es 12% y el rendimiento esperado es 7%. La tasa libre de riesgo es 4% anual con composición continua.

```{r}
  S <- 27.67        # Precio actual de la acción
  sigma <- 0.12     # Volatilidad anual
  mu <- 0.07        # Rendimiento esperado anual
  r <- 0.04         # Tasa libre de riesgo con composición continua
  Vto <- 0.25       # Tiempo hasta el vencimiento en años
  n <- 2            # Cantidad de pasos del árbol
```

## a) Construya un árbol binomial de dos pasos, con plazo total de tres meses.

Paso 1: Calcular Δt, u, d y p

```{r}

Delta_t <- Vto / n                    # 0.125 (tres meses divididos en 2 pasos)
FD <- exp(-r * Delta_t)               #Factor de descuento
u <- exp(sigma * sqrt(Delta_t))      
d <- 1 / u                            
PNR <- (1/FD - d) / (u - d)           # Probabilidad neutral al riesgo


paste0 ("El factor u es: ", round (u,6) , " y la PNR es: ", round (PNR,6))

```

Nodos del árbol

```{r}
S <- S                     # Precio inicial
Sd <- S * d                # t = 1, down
Su <- S * u                # t = 1, up
Sdd <- Sd * d              # t = 2, down-down
Sdu <- Sd * u              # t = 2, down-up (equivale a up-down)
Suu <- Su * u              # t = 2, up-up
```

```{r}
arbol <- tibble(
  t0 = c(S, "", ""),
  t1 = c(Su, Sd, ""),
  t2 = c(Suu, Sdu, Sdd)
)

print(arbol)
```

## b) Con el árbol construido en el punto a), calcula la prima de un Put Europeo con precio de ejercicio \$28 y vencimiento en tres meses.

Árbol de puts

```{r}
K <- 28 #Strike
```

Paso 1: payoffs al vencimiento (Vto=2)

```{r}
Put_t2 <- c(
  max(K - Suu, 0),   # up-up
  max(K - Sdu, 0),   # donw-up (igual a up-down)
  max(K - Sdd, 0)    # down-down
)
```

Paso 2: valores en t=1

```{r}
Put_t1 <- c(
  FD * (PNR * Put_t2[1] + (1 - PNR) * Put_t2[2]), # desde Su
  FD * (PNR * Put_t2[2] + (1 - PNR) * Put_t2[3])  # desde Sd
)
```

```{r}
# Paso 3: valor en t=0
Put_t0 <- FD * (PNR * Put_t1[1] + (1 - PNR) * Put_t1[2]) # desde S
```

```{r}
arbol_put <- tibble(
  pE0 = c(round(Put_t0, 3), "", ""),
  pE1 = c(round(Put_t1[1], 3), round(Put_t1[2], 3), ""),
  pE2 = round(Put_t2, 3)
)

print(arbol_put)


```

```{r}
paste("La prima del Put Europeo es:", round(Put_t0, 6))
```

## c. Realice un arbitraje si el precio del Put del punto b) es \$0.60. Considere solamente el camino “down-up” del precio del subyacente para ilustrar la estrategia.

```{r}
PutMercado <- 0.60
```

Como el put tiene un precio por debajo del valor teórico, compramos el put y vendemos la cartera teórica, que se compone de la compra de delta acciones. Fondeamos ambos activos con un préstamo a la tasa libre de riesgo.

Construir el árbol de Deltas

```{r}
# Asignar los valores finales directamente desde los vectores
pE2u <- Put_t2[1]  
pE2m <- Put_t2[2]  
pE2d <- Put_t2[3]  

pE1u <- Put_t1[1]  
pE1d <- Put_t1[2] 
```

Calcular los deltas

```{r}

Delta1_up <- (pE2u - pE2m) / (Suu - Sdu)
Delta1_down <- (pE2m - pE2d) / (Sdu - Sdd)
Delta0 <- (pE1u - pE1d) / (Su - Sd)

# Creo el árbol de deltas
Deltas <- tibble(
  d0 = c(Delta0, NA, NA),
  d1 = c(Delta1_up, Delta1_down, NA),
  d2 = c(NA, NA, NA)
)

Deltas %>% flextable()
```

*t0: Compramos el put (long), compramos Delta0 acciones, y pedimos un préstamo*

Nota: Los flujos que colocamos están en negativo y los que recibimos en positivo

```{r}
Pos_Put <- -PutMercado                      # pagamos la prima del put
Pos_Accion_t0 <- Delta0 * S                 # compramos Delta0 acciones
Pos_Prest_t0 <- -(Pos_Put + Pos_Accion_t0)  # pedimos a tasa libre de riesgo
```

*t1: baja, ajustamos Delta* \
Nota: siempre se debe ajustar delta en cada paso

```{r}
Pos_Accion_t1 <- Delta1_down * Sd - Delta0 * Sd       #compro más acciones restando las que ya tengo valuadas en t1
Nuevo_Prest_t1 <- -Pos_Accion_t1                      #Coloco más dinero, ¿cuánto? Lo que preciso comprar
Pos_Prest_t1 <- Nuevo_Prest_t1 + Pos_Prest_t0 / FD    #La posición en el préstamo es el valor actualizado del préstamo de t=0 + el nuevo préstamos solicitado en t=1
```

*t2: sube, obtenemos payoff del put + valor del portafolio ajustado*

```{r}
Put_Pago <- Put_t2[2]                       # nodo down-up
Pos_Accion_t2 <- -Delta1_down * Sdu         # vendo la acción
Pos_Prest_t2 <- -Pos_Prest_t1 / FD          # repago el prétamo
```

```{r}
# Flujo final en t2
Flujo_t2 <- Put_Pago + Pos_Accion_t2 + Pos_Prest_t2
Flujo_t2_Desc <- Flujo_t2 * (FD^2)
```

Resumen

```{r}
arbitraje <- tibble(
  Momento = c("t0", "t1 (down)", "t2 (down-up)"),
  Put = c(-PutMercado, 0, Put_Pago),
  Subyacente = c(Pos_Accion_t0, Pos_Accion_t1, Pos_Accion_t2),
  Colocacion = c(Pos_Prest_t0, Nuevo_Prest_t1 , Pos_Prest_t2),
  Total = c(0, 0, Flujo_t2)
)

flextable(arbitraje)
```

Verificar

```{r}
PutTeorico <- Put_t0 - PutMercado
PutReal <- Flujo_t2_Desc
all.equal(PutTeorico, PutReal, tolerance = 1e-10)

```

## d. Si se negocia un put americano con igual subyacente, strike y vencimiento, calcule la “prima por ejercicio anticipado”.

```{r}
#Solo cambian los nodos intermedios (t=1)

#En cada momento se debe comparar el valor esperado actualizado y el de ejercer inmediatamente.

Put_t1_Amer <- c(
  max(K - Su, Put_t1[1]),  # Nodo "up" en t=1
  max(K - Sd, Put_t1[2])   # Nodo "down" en t=1
)

# Calcular el valor de la opción en t=0 como valor esperado descontado desde los nodos t=1
Put_t0_Amer_Opcion1 <- FD * (PNR * Put_t1_Amer[1] + (1 - PNR) * Put_t1_Amer[2]) 

# Nodo inicial (t=0) para el americano
Put_t0_Amer <- max(K - S, Put_t0_Amer_Opcion1) #El valor del put americano es el mayor entre ejercerlo en el momento y el valor esperado actualizado, con PRN, de los siguientes nodos.

# Prima por ejercicio anticipado
Prima_EjAnticipado <- Put_t0_Amer - Put_t0  

paste0("La prima por ejercicio anticipado es: ", Prima_EjAnticipado)
```

Árbol para el put americano

```{r}
putamericano <- tibble(
  Momento = c("t0", "t1", "t2"),
  Momento_0 = c(Put_t0_Amer, 0, 0),
  Momento_1 = c(Put_t1_Amer[1], Put_t1_Amer[2],0),
  Momento_2 = c(pE2u, pE2m , pE2d),
)

flextable(putamericano)
```
